臺灣桃園地方法院刑事判決　　　　　　　 96年度訴字第974號
公　訴　人　臺灣桃園地方法院檢察署檢察官
被　　　告　甲○○
　　　　　　　　　　　（龜山鄉戶政事務所）
上列被告因毒品危害防制條例案件，經檢察官提起公訴（96年度
毒偵字第1058號），被告自白犯罪，本院裁定改依簡式審判程序
，判決如下：
    主  文
甲○○施用第一級毒品，累犯，處有期徒刑柒月。又施用第二級
毒品，累犯，處有期徒刑月，扣案之第二級毒品甲基安非他命
貳包（驗餘淨重零點貳肆貳陸克及分裝袋）均沒收銷燬之；扣案
之吸食器壹組沒收。應執行有期徒刑玖月，扣案之第二級毒品甲
基安非他命貳包（驗餘淨重零點貳肆貳陸克及分裝袋）均沒收銷
燬之；扣案之吸食器壹組沒收。
    事  實
一、甲○○前因施用毒品案件，經臺灣板橋地方法院以91年度毒
    聲字第991 號裁定送觀察、勒戒，於民國91年3 月21日入觀
    察勒戒處所施以觀察、勒戒後，認無繼續施用之傾向，於91
    年4 月10日執行完畢出所，並經臺灣板橋地方法院檢察署檢
    察官以91年度毒偵字第1269號為不起訴處分；另因竊盜案件
    ，經臺灣板橋地方法院以91年度板簡字第885 號判決判處有
    期徒刑6 月確定，於91年7 月29日易科罰金執行完畢（構成
    累犯）。詎猶不知悔改，甲○○基於施用第一級毒品海洛因
    之犯意，於96年1 月31日下午某時，在桃園縣桃園市○○路
    22號「花語賓館」內，以將第一級毒品海洛因摻入香菸後燃
    燒吸食之方式，施用第一級毒品海洛因1 次；另基於施用第
    二級毒品甲基安非他命之犯意，於96年1 月31日22時許，在
    桃園縣桃園市○○路22號「花語賓館」512 室內，以將第二
    級毒品甲基安非他命摻入玻璃球後燒烤之方式，施用第二級
    毒品甲基安非他命（起訴書誤載為安非他命）1 次，嗣於96
    年2 月2 日凌晨0 時5 分許，在桃園縣桃園市○○路22號「
    花語賓館」為警查獲，並扣得甲○○所有之第二級毒品甲基
    安非他命2 包（驗餘淨重0.2426克及分裝袋）及其所有供施
    用（但非供專用）第二級毒品甲基安非他命所用之吸食器1
    組，而知悉上情。
二、案經桃園縣政府警察局龜山分局報請臺灣桃園地方法院檢察
    署檢察官偵查起訴。
    理  由
一、本件被告甲○○所犯係死刑、無期徒刑、最輕本刑為3 年以
    上有期徒刑以外之罪，其於準備程序中就被訴事實為有罪之
    陳述，經法官告知簡式審判程序之旨，並聽取公訴人、被告
    之意見後，依刑事訴訟法第273 條之1 第1 項規定，經本院
    合議庭裁定，由受命法官獨任進行簡式審判程序，並為審理
    判決，合先敘明。
二、上開犯罪事實，業經被告於本院審理中坦承不諱，被告為警
    所採尿液送請台灣檢驗科技股份有限公司檢驗結果，呈可待
    因、嗎啡、安非他命及甲基安非他命之陽性反應，有桃園縣
    政府警察局龜山分局被採尿人姓名編號對照表及台灣檢驗科
    技股份有限公司96年2 月16日濫用藥物尿液檢驗報告各1 紙
    在卷可稽（參偵卷第20頁及第31頁）；另被告被查獲時現場
    所查獲之顆粒2 包經送鑑定結果，係含有第二級毒品甲基安
    非他命成分（驗餘淨重0.2426克及分裝袋），有憲兵司令部
    刑事鑑識中心96年5 月10日安鑑字第0960000720號鑑定書附
    卷可憑。足見上揭事實，除被告不利於己自白外，並有前述
    補強證據可佐，足徵被告自白與事實相符，堪予採信。又被
    告前因施用毒品案件，經臺灣板橋地方法院以91年度毒聲字
    第99 1號裁定送觀察、勒戒，於91年3 月21日入觀察勒戒處
    所施以觀察、勒戒後，認無繼續施用之傾向，於91年4 月10
    日執行完畢出所，並經臺灣板橋地方法院檢察署檢察官以91
    年度毒偵字第1269號為不起訴處分，有刑案資料查註紀錄表
    、全國施用毒品案件記錄表、受觀察勒戒人毒品及前科紀錄
    簡列表、台灣高等法院被告全國前案紀錄表各1 份在卷為憑
    ，其於前開觀察勒戒執行完畢5 年內再犯本件施用第一級、
    第二級毒品之罪，事實已臻明確。綜上所述，足徵被告係於
    5 年內再犯毒品危害防制條例第10條之罪，應予依法論科。
三、核被告所為，係犯毒品危害防制條例第10條第1 項之施用第
    一級毒品罪及同條第2 項之施用第二級毒品罪。被告非法持
    有第一級毒品海洛因及第二級毒品甲基安非他命，進而施用
    ，其持有之低度行為均應被施用之高度行為所吸收，不另論
    其非法持有第一級、第二級毒品之罪。再被告所犯上開二罪
    間，犯意各別，罪名不同，應分論併罰。被告前因竊盜案件
    ，經臺灣板橋地方法院以91年度板簡字第885 號判決判處有
    期徒刑6 月確定，於91年7 月29日易科罰金執行完畢，此有
    臺灣高等法院被告全國前案紀錄表及臺灣桃園地方法院檢察
    署刑案資料查註紀錄表各1 份附卷可參，其前受有期徒刑之
    執行完畢，於5 年以內故意再犯本件最重本刑為有期徒刑以
    上之罪，為累犯，應依刑法第47條第1 項之規定，分別加重
    其刑。爰審酌被告前有多次施用毒品之前科，屢犯不改，顯
    見其意志不堅，缺乏勒戒動機，其施用毒品足以導致精神障
    礙、性格異常，甚至造成生命危險，戕害一己之身體健康，
    惟念其犯後尚能坦承犯行、態度尚稱良好等一切情狀，分別
    量處如主文所示之刑，並依法定其應執行之刑。扣案之顆粒
    2 包經送鑑定結果，係含有第二級毒品甲基安非他命成分（
    驗餘淨重0.2426克及分裝袋），有憲兵司令部刑事鑑識中心
    96年5 月10日安鑑字第0960000720號鑑定書附卷可憑，應依
    毒品危害防制條例第18條第1 項前段規定宣告沒收銷燬之；
    又分裝袋與甲基安非他命無法析離，均應依毒品危害防制條
    例第18條第1 項前段併諭知沒收銷燬之。另扣案之吸食器1
    組，為被告所有，係被告供（但非專供）施用第二級毒品甲
    基安非他命所用之物，據被告於本院審理時供述明確，應依
    刑法第38條第1 項第2 款宣告沒收。
據上論斷，應依刑事訴訟法第273 條之1 第1 項、第299 條第1
項前段，毒品危害防制條例第10條第1 項、第2 項、第18條第1
項前段，刑法第11條、第47條第1 項、第51條第5 款、第38條第
1項 第2 款，判決如主文。
本案經檢察官蔡正雄到庭執行職務。
中　　華　　民　　國　　96　　年　　6 　　月　　7 　　日
                  刑事第四庭  法　官　張淑華
以上正本證明與原本無異。
如不服本判決，應於送達後10日內，向本院提出上訴狀。
                              書記官　郭中明
中　　華　　民　　國　　96　　年　　6 　　月　　8 　　日
附錄本案論罪科刑法條
毒品危害防制條例第10條
施用第一級毒品者，處 6 月以上 5 年以下有期徒刑。
施用第二級毒品者，處 3 年以下有期徒刑。
